【裁判字號】    95,中交簡上,244
【裁判日期】    950629
【裁判案由】    過失傷害
【裁判全文】
臺灣臺中地方法院刑事判決         95年度中交簡上字第244號
上  訴  人
即  被  告  甲○○
上列上訴人因過失傷害案件，不服本院臺中簡易庭95年度中交簡
字第508號中華民國95年3月31日第一審簡易判決（聲請案號：臺
灣臺中地方法院檢察署94年度偵字第20702號），提起上訴，本
院判決如下：
    主    文
原判決撤銷。
甲○○因過失傷害人，處拘役肆拾日，如易科罰金，以參佰元折
算壹日。
    犯罪事實
一、甲○○於民國（下同）94年4月4日中午，駕駛車牌號碼W7-9
    531號自小客車，沿臺中縣烏日鄉○○路○段由南向北方向行
    駛，於同日22時20分許，將上開車輛停放在臺中縣烏日鄉○
    ○路○段551號前，本應注意顯有妨害他車通行之處所，不得
    停車，以避免發生危險，而依當時情狀並無任何不能注意之
    情形，竟疏未注意，貪圖方便，逕將車輛停放該路段外側第
    3車道，適有乙○○騎乘車牌號碼JGM-916號機車，行經該處
    時，亦疏未注意車前狀況，自後撞及停放在該處之W7-9531
    號自小客車，當場造成乙○○人車倒地，因而受有右手壓砸
    傷致 (10x3x1公分)撕裂傷併尺神經斷裂、雙下肢3處擦傷
    (4x2公分、2x2公分、3x2公分)之傷害。甲○○於肇事後，
    於有偵查權限之人知悉犯罪人之前，主動向到場處理事故員
    警陳明自己係肇事者及陳述肇事經過，自首接受裁判。
二、案經乙○○訴由臺中縣警察局烏日分局報請臺灣臺中地方法
    院檢察署檢察官偵查後聲請簡易判決處刑。
    理    由
一、訊據上訴人即被告對於上揭犯罪事實，供承不諱，核與證人
    乙○○於偵查中之證述相符，且有診斷證明書、道路交通事
    故現場圖、現場圖各1紙、照片14張附卷可稽。按「汽車停
    車時，顯有妨害他車通行之處所，不得停車」道路交通安全
    規則第112條第1項第9款訂有明文，被告自應注意上揭規定
    ，而依其情況係未遵守而非不能注意，竟疏於注意因而肇事
    ，其顯有過失甚為明確。次按本件告訴人乙○○係自後撞及
    被告停放在該處之上開自小客車之左後方，為告訴人所自承
    ，致該小客車之左後方保險桿及左後側車身受有損害，且後
    車窗玻璃被振碎，地上並無刮地痕，告訴人之血跡及機車則
    在該自小客車之左前方處，有台中縣警察局烏日分局道路交
    通事故照片黏貼紀錄表之相片附卷可憑，顯見告訴人於行車
    當時並未注意車前狀況，否則實不可能造成自小客車如此之
    損害，則告訴人亦有上述過失，亦堪認定，然此係告訴人之
    與有過失，並不能因此而解免被告過失傷害之責任。再者，
    告訴人因本件車禍受有如事實欄所示之傷害，有中山大學附
    設醫院診斷證明書乙紙在卷可稽，告訴人所受傷害與被告前
    揭過失行為間，顯具有相當因果關係，本件事證明確，被告
    過失傷害犯行，洵堪認定。
二、核被告甲○○所為，係犯刑法第二百八十四條第一項前段之
    過失傷害罪。又被告於肇事後，有偵查權限之人知悉犯罪人
    之前，主動向到場處理事故員警陳明自己係肇事者，並陳述
    肇事經過，已據被告於警詢時即供明在卷，告訴人及公訴人
    對此均未爭執，自應為被告有利之認定，是被告對於未發覺
    之罪自首而接受裁判，應依刑法第六十二條前段之規定減輕
    其刑。原審予以論罪科刑，固非無見，惟本件車禍肇事告訴
    人亦與有過失，原審未及審酌，量刑自有出入，尚有未洽，
    被告上訴主張告訴人亦有過失乙節，尚非無據。原審判決既
    有上述未洽之處，即無可維持，自應將原審判決撤銷，並自
    為判決。爰審酌被告有如上述之肇事原因，所生之危害，告
    訴人受傷之程度，亦與有過失及被告犯後尚未能與告訴人達
    成和解，賠償損害等一切情狀，量處如主文所示之刑，並諭
    知易科罰金之折算標準。
據上論斷，應依刑事訴訟法第四百五十五條之一第三項、第三百
六十九條第一項前段、第三百六十四條、第二百九十九條第一項
前段，刑法第二百八十四條第一項前段、第六十二條前段、第四
十一條第一項前段，罰金罰鍰提高標準條例第一條前段、第二條
前段，判決如主文。
本案經檢察官丙○○到庭執行職務。
中    華    民    國    95    年    6    月     29     日
                  交通法庭  審判長法  官  張 靜 琪
                                  法  官  郭 妙 俐
                                  法  官  吳 進 發
上為正本係照原本作成
不得上訴
                                  書記官  李 國 敬
中    華    民    國    95    年    6    月     29     日
附錄論罪科刑法條：刑法第二百八十四條第一項前段
因過失傷害人者，處六月以下有期徒刑、拘役或五百元以下罰金
，致重傷者，處一年以下有期徒刑、拘役或五百元以下罰金。
從事業務之人，因業務上之過失傷害人者，處一年以下有期徒刑
、拘役或一千元以下罰金，致重傷者，處三年以下有期徒刑、拘
役或二千元以下罰金。


司法院資訊處製作；財團法人民間司法改革基金會備份。
